---
title: "XAI 3: Model-Agnostic methods"
output: html_notebook
---

## EXERCISE:

Apply PDP to the regression example of predicting bike rentals. Fit a random forest approximation for the prediction of bike rentals (**cnt**). Use the partial dependence plot to visualize the relationships the model learned. Use the slides shown in class as model.  

## QUESTION:

Analyse the influence of **days since 2011, temperature, humidity** and **wind speed** on the predicted bike counts.


```{r}
library(dplyr)
library(plotly)
library(reshape2)
library(lubridate)
library(randomForestSRC)

#setwd("/Users/cmonserr/OneDrive - UPV/Trabajo_2/Asignaturas/Evaluacion de modelos/Practicas/Practica 3/Bike-Sharing-Dataset")
days <- read.csv("day.csv")
hour <- read.csv("hour.csv")

days$dteday <- as_date(days$dteday)
days_since <- select(days, workingday, holiday, temp, hum, windspeed, cnt)
days_since$days_since_2011 <- int_length(interval(ymd("2011-01-01"), days$dteday)) / (3600*24)
days_since$SUMMER <- ifelse(days$season == 3, 1, 0)
days_since$FALL <- ifelse(days$season == 4, 1, 0)
days_since$WINTER <- ifelse(days$season == 1, 1, 0)
days_since$MISTY <- ifelse(days$weathersit == 2, 1, 0)
days_since$RAIN <- ifelse(days$weathersit == 3 | days$weathersit == 4, 1, 0)
days_since$temp <- days_since$temp * 47 - 8
days_since$hum <- days_since$hum * 100
days_since$windspeed <- days_since$windspeed * 67

rf <- rfsrc(cnt~., data=days_since)

results <- select(days_since, days_since_2011, temp, hum, windspeed, cnt)
nr <- nrow(days_since)
for(c in names(results)[1:4])
{
  for(i in 1:nr){
    r <- days_since
    r[[c]] <- days_since[[c]][i]
    sal <- predict(rf, r)$predicted
    results[[c]][i] <- sum(sal) / nr
  }
}


```

```{r}
days=ggplot(days_since, aes(x=days_since_2011, y=results$days_since_2011))+geom_line()+geom_rug(sides='b')
temp=ggplot(days_since, aes(x=temp, y=results$temp))+geom_line()+geom_rug(sides='b')
hum=ggplot(days_since, aes(x=hum, y=results$hum))+geom_line()+geom_rug(sides='b')
win=ggplot(days_since, aes(x=windspeed, y=results$windspeed))+geom_line()+geom_rug(sides='b',)
subplot(days,temp,hum,win, shareY = T)
```

### Answer:

Vamos a estudiar cómo influyen el periodo de tiempo desde el inicio del sistema de alquiler ("days_since_2011"), la temperatura ambiente ("temperature"), la humedad ("humidity") y la velocidad del viento ("windspeed") en la predicción del número de bicicletas alquiladas.

Aplicando el PDP al modelo random forest, podemos interpretar los resultados. En primer lugar, observamos que la predicción del número de bicicletas alquiladas aumenta con el paso de tiempo desde el inicio del sistema de alquiler. Esto tiene sentido ya que, cuanto más tiempo pase, más conocido será el sistema y mayor número de personas tendrán interés en alquilarlas. Cabe destacar un gran aumento de la  predicción del número de bicicletas alquiladas a partir del año aproximadamente.

En cuanto a la temperatura, la predicción del número de bicicletas alquiladas aumenta con la temperatura; sin embargo observamos una disminución en la predicción cuando la temperatura supera los 25ºC. Las personas tendrán mayor predisposición a alquilar una bici cuando la temperatura sea agradable, sin llegar a temperaturas extremas.

Observando el gráfico de humedad, se aprecia que el número de bicicletas alquiladas empieza a reducirse con el aumento de la humedad cuando esta supera el 50%. Cuando la humedad empieza a crecer, puede ser debido a las lluvias o, muy altas temperaturas, por lo que tiene sentido que se reduzca el número de bicicletas alquiladas.

Finalmente, el PDP para la velocidad del viento nos muestra cómo se reduce el número de bicicletas alquiladas predicho a medida que aumenta la velocidad del viento. De nuevo, el hecho de que aparezcan condiciones desfavorables para el uso de la bicicleta como fuertes rachas de viento provoca que las personas sean más reacias a alquilar bicicletas.


## EXERCISE:

Generate a 2D Partial Dependency Plot with humidity and temperature to predict the number of bikes rented depending of those parameters.

BE CAREFUL: due to the size, extract a set of random samples from the BBDD before generating the the data for the Partial Dependency Plot. 

Show the density distribution of both input features with the 2D plot as shown in the class slides. 

TIP: Use geom_tile() to generate the 2D plot. Set width and height to avoid holes. 

## QUESTION:

Interpret the results.


```{r}

sampled <- sample_n(days_since, 40)
temp <- sampled$temp
hum <- sampled$hum
th <- inner_join(data.frame(temp),data.frame(hum), by=character())
th$p <- 0

for(i in 1:nrow(th)){
  r <- days_since
  r[["temp"]] <- th[["temp"]][i]
  r[["hum"]] <- th[["hum"]][i]
  
  sal <- predict(rf, r)$predicted
  th[["p"]][i] <- sum(sal) / nr
}

```

```{r}
ggplot(th, aes(x=temp, y = hum, fill = p, height = 10, width = 15)) + geom_tile() + geom_rug()+scale_fill_continuous(guide="colourbar", name="Number of bikes", )
```

### Answer:

Vamos a estudiar cómo influyen la temperatura y la humedad de forma conjunta en el número de bicicletas predichas. Para ello, estudiamos el PDP en dos dimensiones para ambas variables.

Observamos cómo la combinación de temperaturas bajas y altas humedades lanza las predicciones más bajas de bicicletas alquiladas, de nuevo debemos tener cuidado con el gráfico ya que apenas tenemos valores bajos de temperaturas para humedades muy altas. Observamos además, cómo son las temperaturas menores de 10ºC las que marcan una clara diferencia en la predicción del número de bicicletas, y destacando los casos más favorables con temperaturas de entre 10 y 20ºC aproximadamente y menos de un 75% de humedad en el ambiente. Obviamente, como ya hemos mencionado en el ejercicio anterior, las condiciones más agradables favorecerán mucho la predisposición de la gente para alquilar bicis.


## EXERCISE:

Apply the previous concepts to predict the **price** of a house from the database **kc_house_data.csv**. In this case, use again a random forest approximation for the prediction based on the features **bedrooms**, **bathrooms**, **sqft_living**, **sqft_lot**, **floors** and **yr_built**. 
Use the partial dependence plot to visualize the relationships the model learned.

BE CAREFUL: due to the size, extract a set of random samples from the BBDD before generating the data for the Partial Dependency Plot. 

## QUESTION:

Analyse the influence of **bedrooms, bathrooms, sqft_living** and **floors** on the predicted price.


```{r}

d <- read.csv("kc_house_data.csv")

sampled <- sample_n(d, 1000)

sampled <- select(sampled, bedrooms, bathrooms, sqft_living, sqft_lot, floors, yr_built, price)

rf <- rfsrc(price~., data=sampled)

results <- select(sampled, bedrooms, bathrooms, sqft_living, floors, price)
nr <- nrow(sampled)
for(c in names(results)[1:4])
{
  for(i in 1:nr){
    r <- sampled
    r[[c]] <- sampled[[c]][i]
    sal <- predict(rf, r)$predicted
    results[[c]][i] <- sum(sal) / nr
  }
}

```

```{r}
library(gridExtra)
bed=ggplot(sampled, aes(x=bedrooms, y=results$bedrooms))+geom_line()+geom_rug(sides='b')
bath=ggplot(sampled, aes(x=bathrooms, y=results$bathrooms))+geom_line()+geom_rug(sides='b')
sqft=ggplot(sampled, aes(x=sqft_living, y=results$sqft_living))+geom_line()+geom_rug(sides='b')
floor=ggplot(sampled, aes(x=floors, y=results$floors))+geom_line()+geom_rug(sides='b')
grid.arrange(bed, bath, sqft, floor, nrow =1)
```

### Answer:

*El gráfico resultante es diferente del propuesto en las soluciones, suponemos que por la muestra seleccionada; no obstante, las conclusiones son muy similares y hemos tomado como referencia las soluciones para redactar las conclusiones.

Del mismo modo que en el primer ejercicio, aplicamos un PDP para interpretar las predicciones del modelo random forest y explicar la influencia de cada una de las variables.

Empezamos con el número de dormitorios, el precio es muy alto para las casas con uno o dos dormitorios, mucho menor para aquellas con entre tres y cinco dormitorios y algo mayor para aquellas con seis. Suponemos que puede tener sentido ya que, aquellas casas con muy pocos dormitorios pueden ser casas más lujosas en lugares céntricos donde las casas son más pequeñas y los precios más altos. De igual modo, las casas con seis dormitorios son casas de mayores dimensiones, por lo que parece lógico que el precio aumente. Por otro lado, las casas de entre tres y cinco dormitorios corresponden a domicilios familiares comunes cuyo precio es más económico.

En segundo lugar, el precio de la vivienda aumenta de forma considerable por cada baño extra, teniendo las casas con uno o dos baños un precio bastante bajo. Al igual que en el anterior caso, las viviendas con uno o dos baños corresponden a domicilios familiares comunes con precios mucho más económicos, a medida que aumentamos el número de baños, la vivienda posiblemente sea mayor y crecerá en exclusividad, y, por tanto, en precio. Cabe destacar que contamos con un bajo número de viviendas con una cantidad de baños superior a 
4, lo que podría disminuir la precisión de la predicción.

A continuación, estudiamos la influencia del tamaño de la vivienda y observamos que las viviendas más grandes son más caras. Este caso no tiene mucha complicación, las viviendas más grandes son más caras en general, por lo que tiene sentido.

Finalmente, atendiendo al número de plantas, observamos que la predicción del precio apenas varía para una o dos plantas (siendo las de una algo mayor) y crece de forma notable para viviendas con tres plantas. Las viviendas con una o dos plantas son viviendas comunes que no tienen por qué tener un precio elevado, al contrario que las viviendas con tres plantas que son casas más exclusivas cuyo precio es mayor.
